【裁判字號】    92,上易,101
【裁判日期】    920630
【裁判案由】    返還不當得利
【裁判全文】
臺灣高等法院臺南分院民事判決  九十二年度上易字第一０一號    Ｋ
      上  訴  人  台灣電力股份有限公司台南區營業處
      法定代理人  甲  ○  ○
      訴訟代理人  乙  ○  ○
      被  上訴人  丙  ○  ○
      訴訟代理人  黃  紹  文  律師
                  徐  美  玉  律師
                  黃  溫  信  律師
右當事人間請求返還不當得利事件，上訴人對於臺灣臺南地方法院中華民國九十二年
二月十七日第一審判決（九十一年度訴字第二三四三號）提起上訴，本院判決如左：
      主      文
上訴駁回。
第二審訴訟費用由上訴人負擔。
      事      實
甲、上訴人方面：
  一、聲明：求為判決：
    (一)原判決廢棄。
    (二)被上訴人應給付上訴人新台幣（下同）五十五萬九千四百三十八元，及自起訴
      狀繕本送達翌日起至清償日止，按年息百分之五計算之利息。
    (三)訴訟費用由被上訴人負擔。
  二、陳述：除與原判決記載者相同，予以引用外，補稱：
    (一)本件原審判決上訴人敗訴，無非以上訴人主張自民國（下同）八十六年十二月
      起至八十九年二月止，為電表失準致短計電費之事實，其為被上訴人辯稱上述
      期間營業收入減少，及在更換電表後增購大型器具，致用電度數有大幅增減情
      形為論據。
    (二)被上訴人工廠裝設之電表為需量電表，其中「需量計」在於計量用電最高負載
      （即馬力數），每十五分鐘會記錄一次，另外電表上時鐘型指針在記錄用電度
      數。每月用電度數雖會隨工廠作業時間，機器設備運轉情形之不同而有所變化
      ，惟當機器等用電設備啟動後，用電最高負載即於每十五分鐘顯示，所以該最
      高負載與工廠作業時間之長短並無關係。
    (三)上訴人公司於八十九年三月七日派員現場檢查電表時，實際測量最高負載為七
      十八千瓦（見原審證物一）（三相電路之電流實測分別為200、200、212 安培
      ，以其平均值乘以電壓220伏特，再乘以1.732，即為負載量），與八十六年十
      二月至八十九年二月，每月平均最高需量僅為四十七千瓦相差甚大，八十九年
      三月七日實測最高負載既已達七十八千瓦，顯現上述期間電表係處於失準狀態
      ，被上訴人辯稱八十九年四月添購一部塑膠射出機應屬不實；又該機器之馬力
      數為何，刑案審理時並未查證，是否係因該機器造成最高負載增加，實無明證
      。
    (四)依民事訴訟法第二百七十七條前段：「當事人主張有利於己之事實者，就其事
      實有舉證之責任。」之規定，被上訴人至少應提供下列相關證據：
      1.被上訴人稱塑膠射出機係八十九年四月添購，然證人詹進南證述係八十八年
        二月間賣給被上訴人，兩者所述時間差距超過一年，僅以照片難以明證其買
        入時間，被上訴人應提出添購該機器之購買證明，如統一發票、收據等。
      2.八十六年十二月所紀錄的用電度數及最高負載皆突然大幅降低，若係因賣出
        機器所致，應提供賣出證明。
      3.被上訴人提出八十六年與八十七年兩年之營業收入作比較，辯稱八十七年營
        收減少，為用電度數減少之原因，然參考其所附八十六年與八十七年營利事
        業所得稅結算申報書，八十六年營業收入總額一千六百二十五萬二千四百二
        十三元，水電瓦斯費為五萬七千九百七十二元；八十七年營業收入總額一千
        一百六十四萬九千七百三十五元，水電瓦斯費為一萬九千八百六十五元，兩
        者相較，營業收入減少28%，水電瓦斯費卻減少65%，營業收入減少幅度與水
        電瓦斯費減少幅度差異太大，實不合常理。
      4.八十八、八十九兩年之營業收入又如何，被上訴人皆避而不提，是否正巧於
        八十六年十二月至八十九年三月查獲止，皆為營收減少期間，實有查證必要
        。
    (五)被上訴人破壞電表外箱之封印鎖，且電表內之鉛封亦被蓄意破壞更動，電表轉
      盤有刮痕及表內部份零件鬆脫，電表嚴重失準達33.41%，業經台灣大電力研究
      試驗中心檢測證實，被上訴人竊用電流，獲得短繳電費之不法利益，是不爭之
      事實，渠若未竊電，豈願在八十九年三月七日之用電實地調查書上簽認。
    (六)又被上訴人工廠機器設備用電每月最高負載量（電表每十五分鐘記錄一次，並
      顯示當月最高值），八十六年平均最高需量為65千瓦（一千瓦即俗稱一馬力）
      ，八十七年降為42千瓦，八十八年為51千瓦，八十九年三月七日查獲違章用電
      ，三月十日換裝新電表後，當年度平均最高負載量即上升至71千瓦。另全年用
      電度數八十六年為二二一、三六０度，八十七年降為一二八、五六０度，八十
      八年為一五一、四四０度，八十九年（有換裝新電表）用電度數即高達二三０
      、五七八度，在在顯示被上訴人竊用電流，獲得短繳電費不法利益之事實。
    (七)本案電表依據台灣大電力研究試驗中心（以下簡稱台灣大電力中心）檢驗結果
      證實失準，器差達負百分之三四‧一，意即電度表計量僅為正確量之百分之六
      五‧九，短計百分之三四‧一用電量。
    (八)依據被上訴人八十五年十二月至九十年二月用電紀錄，顯見每月用電最高需量
      及度數，由八十六年十二月開始顯著突降（平均最高需量由66仟瓦降為46仟瓦
      。平均用電度數由一八、八一三度降為一一、五三五度），直到八十九年三月
      查獲違章用電，更換電表後，才又顯著突升（平均最高需量由46仟瓦升為71仟
      瓦，平均用電度數由一一、五三五度升為一九、三七二度）；足以證明電表於
      八十六年十二月至八十九年二月期間係屬失準，每月計量均短計百分之三四‧
      一，被上訴人因而短繳電費總計為五十五萬九千四百三十八元。
    (九)本案被上訴人自八十六年至八十九年全年繳納電費分別為五九三、四八一元，
      三三一、四九二元，三八０、二一七元，及六三六、八六四元。被上訴人以八
      十六年及八十七年營利事業所得稅結算申報書為據，主張八十七年營業收入較
      八十六年為少，是故八十七年用電量隨之減少，惟見諸被上訴人申報該兩年度
      之水電瓦斯費，僅分別為五七、九七二元及一九、八六五元，較繳納給上訴人
      公司之電費短報甚多，以此不實之資料，主張營收減少致用電量減少，實不足
      採。被上訴人改動電表，致電表計量失準，獲得短繳電費不法利益之事實，彰
      彰明甚。
  三、證據：除援用第一審所提證據外，補提：台灣大電力中心電度表檢驗報告、用
      電紀錄表、短繳電費計算說明等影本各一件為證。
乙、被上訴人方面：
  一、聲明：求為判決：上訴駁回。
  二、陳述：除與原判決記載相同者，予以引用外，補稱：
    (一)按民法上之不當得利請求權，應以他方無法律上之原因而受有利益，致一方受
      損害為要件。本件被上訴人係上訴人之用電客戶，兩造之間存在有供電之法律
      關係，且被上訴人亦無竊取上訴人電力之行為，上訴人主張對被上訴人有不當
      得利之請求權，法律上核屬無據。
    (二)又本件上訴人主張對被上訴人有不當得利之請求權，依民事訴訟法第二百七十
      七條前段，自應由上訴人負舉證責任。就本件而言，上訴人應證明八十六年十
      二月起至八十九年二月止，確有電度表失準之情事，且應證明電度表失準之程
      度，始得據以請求本件電費，但查上訴人於原審及上訴理由狀始終未能證明其
      所主張短差之期間、程度及其金額計算方式係屬真實，其不當得利請求權自難
      認有理由。
    (三)又「請求履行債務之訴，除被告自認原告所主張債權發生原因之事實外，應先
      由原告就其主張此項事實，負舉證之責任，必須證明其為真實後，被告於其抗
      辯事實，始應負證明之責，此為舉證責任分擔之原則」，最高法院四十三年台
      上字第一二七七號著有判例。查本件上訴人始終未能證明其請求電費差額之基
      礎事實係屬真實，上訴人主張被上訴人應證明電費之短差係因其他原因造成，
      參諸前揭判例，上訴人之主張於證據法則上顯有違背。且衡諸常情，影響用電
      量及電費之原因甚多，如營收情形、機具使用之多寡、時間長短、是否密集使
      用機具、機具之耗電效能之變動等，非可一概而論，被上訴人於原審提出八十
      七年營收較八十六年減少，僅係其一端，但已足以說明上訴人主張八十六年十
      二月起用電減少故電度表當時即已失準一節顯難認係真實，故本件上訴人未盡
      其主張之舉證責任應屬甚明，上訴人反要被上訴人就抗辯陳述之情節負舉證責
      任，亦不足採。
    (四)查本件電表縱有失準之情形，亦不得據以推測被上訴人即有變更電錶內部構造
      竊電之情形，且查本件電表在外觀尚屬完整，而電表內部構造是否有經過人為
      變更，於本件中亦無相關證明，上訴人稱本件電表既有誤差，則一定係被上訴
      人變更電表竊電，論證上顯屬無據。
    (五)系爭電表如有失準之情形，究竟係如何造成，並不明確，上訴人並未舉證係被
      上訴人變更電表內部所造成。且依卷內台灣大電力公司、中興電工公司所做之
      檢測報告，分別在全載與輕載階段進行的測試，其所獲得之測值亦均不相同，
      可見本件電表縱有誤差值，亦數值亦因電流負載不同而有不同數值，易言之，
      其測量值非一恒定值，而衡以常情被上訴人使用電流，亦會因業務需要而有高
      低起伏，則上訴人在電表失準原因仍屬不明之情況下，卻逕認被上訴人竊電，
      且以一固定之誤差值基礎，自行依其自列之用電紀錄表，（上訴人迄今均未提
      出其製作用電紀錄表之原始可靠憑證），依單方提出之公式請求被上訴人補繳
      電費差，自無理由。
    (六)被上訴人於原審所提出之八十六、八十七年度營利事業所得稅結算申報書，係
      分別於八十七年三月三十日、八十八年三月二十四日向國稅局申報，並非係在
      本件訴訟中始臨訟杜撰，故被上訴人指上開申報書之營業收入資料難認係真實
      ，應無足取。又本件上訴人始終主張依用電記錄表可明顯看出，自八十六年十
      二月起，即有用電陡降不正常的情形，但果如上訴人主張為可採，則當時應不
      難至用電戶端稽查，則何以上訴人不於八十七年間前往稽查，又不於八十八年
      間前往稽查，卻直至八十九年三月始前往用戶端稽查，且在未查明電表失準之
      原因下，忽視且未證明排除其他可能造成用電減少之原因，即逕以不當得利為
      理由提起本件之訴，實難謂已盡舉證之責任，亦顯無理由。
   (七)本件上訴人主張被上訴人更改變表，係構成竊電罪，但查竊電乃係刑罰上之犯
     罪事實，而按犯罪事實應依證據認定之，無證據不得推定其犯罪事實，刑事訴
     訟法第一百五十四條定有明文。查本件上訴人始終係以電表失準，而該電表使
     用人為被上訴人，即認定被上訴人有竊電之行為，實屬推定之詞。雖本件在查
     核電表時，被上訴人適返還住處，曾應電力公司人員要求在調查書上簽名，但
     亦不能依此即認被上訴人有竊電之事實，且系爭電表雖係被上訴人租用，但係
     放置於屋外，被上訴人實難以盡週全之保管責任，如何能因其有失準之情況，
     即認其內部構造業為被上訴人所改變而有竊電之行為。且本件究竟電表如何失
     準原因尚未究明，係屬構造故障或人為破壞，均有不明，又如何認定被上訴人
     有竊電之行為。況本件刑事部分，業經一、二審判決被上訴人無罪在案，亦有
     判決書可按，被上訴人顯並無竊電之行為，應屬至明。
   (八)被上訴人係上訴人公司之合法租用用電戶，本件既難證明被上訴人有竊電之行
     為，關於供電之部分自非屬無法律上原因之給付，自不構成不當得利，僅係電
     費計算錯誤之問題。又本件關於上訴人所主張之失準計算時點，上訴人亦未能
     證明確係因電表失準所造成之誤差，又其所提出之用電紀錄表亦未提出可靠之
     原始憑證，以供核對證明其真實，自難憑採，其所提起之本件之訴，自無理由
     。
  三、證據：除援用第一審所提證據外，補提：八十八、八十九年度營利事業所得稅
      結算申報書影本各一份為證。
      理      由
一、本件上訴人起訴主張：被上訴人在台南市○○路三五號使用上訴人之電力，八十
    九年三月七日上訴人派員檢查用電，發現電度表遭蓄意破壞而失準，該電度表經
    送請財團法人台灣大電力研究試驗中心（以下簡稱台灣大電力中心）檢驗，證實
    短計電度百分之三十四．一，即電度表計量僅為正確量之百分之六十五．九，上
    訴人於八十九年三月十日換裝新表，由被上訴人八十五年十二月至九十年二月用
    電紀錄，顯見每月最高需量及用電度數，自八十六年十二月開始顯著突降，直到
    八十九年三月查獲，更換電度表後，才又顯著突升，足以證明電度表於八十六年
    十二月至八十九年二月期間，每月均短計百分之三四．一用電量，被上訴人因而
    短繳應納電費，經計算為五十五萬九千四百三十八元等情，爰依不當得利之法律
    關係，請求命被上訴人給付五十五萬九千四百三十八元之判決。
二、被上訴人則以：按民法上之不當得利請求權，應以他方無法律上之原因而受有利
    益，致一方受損害為要件。本件被上訴人係上訴人之用電客戶，兩造之間存在有
    供電之法律關係，且被上訴人亦無竊取上訴人電力之行為，上訴人主張對被上訴
    人有不當得利之請求權，法律上核屬無據。且上訴人主張對被上訴人有不當得利
    之請求權，亦應由上訴人負舉證責任。就本件而言，上訴人應證明八十六年十二
    月起至八十九年二月止，確有電度表失準之情事，且應證明電度表失準之程度，
    始得據以請求本件電費。且衡諸常情，影響用電量及電費之原因甚多，如營收情
    形、機具使用之多寡、時間長短、是否密集使用機具、機具之耗電效能之變動等
    ，非可一概而論，如被上訴人八十六年營業收入總額為一千六百二十五萬二千四
    百二十三元，八十七年降為一千一百六十四萬九千七百三十五元，因營收減少故
    用電減少，亦不能加以排除。上訴人主張用電量降低均係因電度表之器差所造成
    ，顯忽略了上開其他因素。況被上訴人之用電紀錄，自八十六年十二月起仍有升
    升降降之情形，其中八十七年八月至十月之用電量度數，與八十六年亦無甚大差
    異，如八十九年十二月、九十一年一、二月，與更換電度表前之八十八年十二月
    、八十九年一、二月用電度量亦相當。且同一電度表經中興電工公司檢驗，其檢
    測結果與台灣大電力中心不同，何者正確，無法證明等語，資為抗辯。
三、上訴人主張其於八十九年三月七日派員檢查被上訴人在台南市○○路三十五號用
    電情形，查獲被上訴人使用上訴人電力之電度表失準，而於八十九年三月十日換
    裝新電度表等情，並據提出八十五年十二月至九十年二月用電紀錄表，為被上訴
    人所是認（見原審卷第八至九頁、六三至六四頁，本院卷第三七頁、五七頁），
    上訴人此部分主張自堪信為真實。
四、上訴人另主張上開電度表經台灣大電力中心檢驗結果，器差達負百分之三十四．
    一，意即電度表計量僅為正確量之百分之六十五．九，短計百分之三十四．一用
    電量，並據被上訴人之用電紀錄表所示，被上訴人每月最高需量及用電度數，自
    八十六年十二月開始顯著突降，至八十九年三月查獲更換電度表後，又顯著突升
    ，據此推算，被上訴人之用電量於上開期間內，每月均短計百分之三十四．一，
    被上訴人短繳之電費經計算為五十五萬九千四百三十八元等情，惟為被上訴人所
    否認，並以前開情詞置辯。是本件應審酌者為被上訴人是否因系爭電度表失準，
    受有上訴人所主張上開期間短繳電費五十五萬九千四百三十八元之利益？
五、按無法律上之原因而受利益，致他人受有損害者，應返還其利益，民法第一百七
    十九條前段固定有明文。又依不當得利之法則請求返還不當得利，以無法律上之
    原因而受利益，致他人受有損害為其要件，故其得請求返還之範圍，應以對方所
    受之利益為度（最高法院六十一年台上字第一六九五號判例參照），而所謂無法
    律上原因，係指法律應歸屬受損人之利益，由受益人不當取得之情形而言。本件
    上訴人主張被上訴人因電度表失準短計用電量，受有自八十六年十二月至八十九
    年二月間，短繳電費五十五萬九千四百三十八元利益之事實，自應由上訴人就此
    項事實負舉證責任。經查：
  (一)被上訴人八十五年十二月份之用電度數（下同）為一三、九六０；八十六年一月
    份為一六、一二０；二月份為一六、０八０；三月份為二三、六四０；四月份為
    二四、二００：五月份為一六、六四０；六月份為二０、二００；七月份為一六
    、九六０；八月份為二二、五二０；九月份為二０、六四０；十月份為二一、六
    四０；十一月份為一三、一六０，固均在一三、０００度以上，至同年十二月份
    則降為九、五六０；八十七年一月份降為七、二四０；二月份降為六、六八０；
    三月份降為八、０八０；四月份降為七、九二０；五月份降為八、０八０；六月
    份降為七、四八０；七月份降為八、四００；然在八月份則上升至一五、六四０
    ；九月份升至一五、三二０；十月份更上升至二０、六四０，至上訴人所稱之八
    十九年二月份為止，除八十八年一月份之九、八四０及同年七月份之九、八００
    外，均在一、一００至一、七００之間，有用電紀錄表在卷可稽（見原審卷第八
    至九頁、六三至六四頁、本院卷第三七頁、五七頁）。就上情以觀，被上訴人在
    八十六年十二月至八十九年二月份之期間，其用電度數較之前固然為低，然仍有
    六個月之用電度數在一、五００至二、０００之間，是被上訴人之電表究竟在何
    時失準？其用電度數在一、五００至二、０００之間者，是否也算失準？被上訴
    人又究竟短繳電費致受不當得利若干？上訴人徒以被上訴人八十六年十二月用電
    度數驟減、八十九年三月用電度數驟升，及八十六年十二月以前、八十六年十二
    月至八十九年二月及八十九年二月至九十年二月等三段期間之平均最高需量及用
    電度數，而推測被上訴人於八十六年十二月至八十九年二月間受有因電度表失準
    ，短計電費之利益，尚難認其已盡舉證之責任。
  (二)雖證人即查獲被上訴人使用之電表可疑為失準之上訴人調查員黃朝琴於被上訴人
    涉嫌違反電業法一案在臺灣臺南地方法院八十九年度訴字第一三四九號審理時證
    稱：「我在八十九年三月七日去查被告（指被上訴人）的電表，他的電表已遭破
    壞，封印鎖與封印鉛塊都被破壞過。當天我在現場檢查，電表的迴轉速與新的同
    型號的電表電流顯然不同，現場的電表三轉需時三十四．三七秒，同型的新電錶
    三轉需時二一．八五秒，八十九年三月七日檢查後，就在八十九年三月十日換新
    電表，之後被告的用電量就與他在八十六年十二月之前的用電量符合，最外的盒
    子沒加鎖，但裡面的電表有加盒子我們公司有加鎖，但當天去查時，封印鎖已被
    動過等語（見八十九年十二月十八日審理筆錄）；又稱：「電表外有外箱，裡外
    共有三個鎖，端子蓋要打開才能改變電表，端子蓋的旁邊，另外有封印鉛塊，鉛
    塊也需剪開才能改變電錶內部構造。今天貴院提出的電表就是被告原先使用的電
    表，端子蓋鎖頭有被破壞過，封印鉛塊也被剪開過又復原等語（見九十年一月八
    日審理筆錄）。而系爭電度表經本院刑事庭九十年度上訴字第九一０號送請台灣
    大電力中心鑑定，其鑑定結果「電度表檢查器差為負百分之三十四．一，嚴重短
    計電度，檢定合格印證（鉛封）經本中心鑑定結果，鉛封銅線紋線方向為左繞與
    本中心使用者為右繞不同」，另據中興電工公司作誤差測試：「全載：負百分之
    四十．一，輕載：轉盤卡住、轉動不順無法測得」，有台灣大電力中心及中興電
    工公司覆函及電度表檢驗報告附於本院上開案卷可佐。上訴人主張系爭電度表有
    失準之情，固屬為真實。惟經本院刑事庭請求該中心鑑定系爭電表究係經人為故
    意破壞，抑係其他非人為因素之耗損使然？及係於何時，以何種方法，如何破壞
    電表封印鎖？如何改變電表內部迴圈之構造一節，據該中心回覆稱：「無電度表
    製造、修理之經驗，對於內部結構、零組件不甚明瞭，無法鑑定」云云，有該中
    心九十年十月十一日大電表字第九０一０之一二一三號函在上開刑事卷宗足考。
    而刑事庭再送請中興電工機械股份有限公司（以下簡稱中興電工公司）鑑定，經
    該公司鑑定結果以「鉛封屬於原始鉛封單位權責，本公司不宜直接拆封鑑定內部
    ，僅能從外觀檢驗」「誤差測試：全載：負百分之四十．一，輕載：轉盤卡住、
    轉動不順無法測得」，亦有該公司九十年十二月十三日九十興重業字第０六七號
    函附卷足參。顯見具專業知識之鑑定機關亦均無法鑑定系爭電表係於何時失準，
    及確實失準器差若干。上訴人徒以被上訴人之電度表於八十六年十二月突然下降
    ，而未審酌下降後亦有恢復至下降前度數之情，即遽認被上訴人自突然下降時起
    即受有每月約二萬零七百二十元之不當得利，亦難採信。
  (三)又上訴人稱被上訴人之電表自八十六年十二月開始顯著突降，直到八十九年三月
    查獲更換電度表後，才又顯著突升云云。則據此推算，被上訴人電表失準約在八
    十七、八十八兩年之期間，而據被上訴人提出之八十六、八十七、八十八、八十
    九等四年度之營利事業所得稅結算申報書影本所載（見原審卷第四八、四九頁，
    本院卷第七八、七九頁），被上訴人八十六年度之營業收入總額為一千六百二十
    五萬二千四百二十三元；八十七年度之營業收入總額為一千一百六十四萬九千七
    百三十五元；八十八年度之營業收入總額為一千四百三十五萬九千九百二十九元
    ；八十九年度之營業收入總額為一千六百九十萬二百六十元。是就上情以查，被
    上訴人八十七年度之營業收入總額，較八十六年度之營業收入總額減少四百六十
    萬餘元；八十八年度之營業收入總額，較八十六年度之營業收入總額亦減少一百
    八十九萬餘元；而八十七、八十八兩年度之營業收入總額，亦均較在後之八十九
    年度之營業收入總額一千六百九十萬二百六十元為少，因營收減少致用電量減少
    ，合於常理。而被上訴人提出之八十六、八十七、八十八、八十九等四年度之營
    利事業所得稅結算申報書，係分別於八十七年三月三十日、八十八年三月二十四
    日、八十九年三月二十四日、九十年三月二十三日向國稅局申報，此有國稅局安
    南稽徵所收件章可稽，均在本件上訴人起訴前申報，顯非在本件訴訟中始臨訟杜
    撰，是被上訴人指上開申報書之營業收入資料難認係真實，應無足取。從而，被
    上訴人辯稱營收減少致用電度數減少云云，應可採信。
  (四)再被上訴人於被訴違反電業法案件審理中供稱：八十九年四月間有添購一部塑膠
    射出機，可能用電上會比較多等語，並提出該塑膠射出機照片二張附於八十九年
    度訴字第一三四九號案卷可佐（見該案卷第四十九頁、四十三頁）。核與證人詹
    進南於該刑事案件審理中證述：「我賣給被告該部塑膠射出機是中古機械，八十
    七年間我買回整理後約在八十八年二月間賣給被告」等語相符。參照證人黃朝琴
    於刑事案件審理中證稱：「這部機器用電量很高，但實際用電量必須看使用情形
    。」等語，顯見用電度數所以不同，與被上訴人購置大型用電機具，尚非全然無
    關。
六、綜上所述，上訴人主張被上訴人自八十六年十二月起至八十九年二月止，為被上
    訴人用電因電表失準之短計期間，每月短計百分之三四．一用電量，被上訴人因
    而短繳應納電費，經計算受有五十五萬九千四百三十八元之不當得利，無可採信
    。被上訴人抗辯其在該期間有營業收入之減少，及在更換電度表後增購大型耗電
    機具情事，且上訴人所主張短計期間，其用電度數亦有大幅增減情形，為可採信
    。是則上訴人執此主張依據不當得利之法律關係，請求被上訴人應給付上訴人五
    十五萬九千四百三十八元云云，為無理由，不應准許。其假執行之聲請亦失所依
    附，應併予駁回。原審為上訴人敗訴之判決，及駁回其假執行之聲請，於法並無
    不合。上訴意旨指摘原判決不當，求予廢棄改判，為無理由，應予駁回。
七、又民事訴訟法第四百六十六條第一項所定得上訴第三審之利益額數，業經司法院
    於九十一年一月二十九日以（九一）院台廳民一字第０三０七四號令提高為新台
    幣一百五十萬元，並定於九十一年二月八日起實施。查本件訴訟標的之價額為五
    十五萬九千四百三十八元，並未逾一百五十萬元，是以本判決經本院宣示後即告
    確定（民事訴訟法第三百九十八條第二項前段參照），上訴人對本判決不得提起
    第三審上訴。又本件事證已臻明確，兩造其餘攻擊防禦方法及證據資料，核與判
    決結果無影響，爰不一一論述，併此敘明。
八、據上論結，本件上訴為無理由，依民事訴訟法第四百四十九條第一項、第七十八
    條，判決如主文。
中      華      民      國    九十二    年      六      月     三十     日
                                    臺灣高等法院臺南分院民事第一庭
~B1審判長法官  王    惠    一
~B2      法官  吳    上    康
~B3      法官  張    世    展
右為正本係照原本作成。
不得上訴。
中      華      民      國    九十二    年      七      月       一     日
~B法院書記官  莊    清    松


司法院資訊處製作；財團法人民間司法改革基金會備份。
